臺灣臺中地方法院刑事判決　　　　　　　　　　　　九十一年度訴字第二三四一號
　　公　訴　人　臺灣臺中地方法院檢察署檢察官
　　被　　　告　甲○○
右列被告因違反毒品危害防制條例案件，經檢察官提起公訴（九十一年度毒偵字第二
三八七號），本院判決如左：
    主  文
甲○○連續施用第一級毒品，處有期徒刑捌月，扣案注射針筒貳支沒收；又連續施用
第二級毒品，處有期徒刑參月，扣案第二級毒品安非他命貳包（合計毛重：貳點捌公
克）及含有第二級毒品安非他命殘渣之吸管貳支均沒收銷燬之。應執行有期徒刑拾月
，扣案注射針筒貳支沒收，扣案第二級毒品安非他命貳包（合計毛重：貳點捌公克）
及含有第二級毒品安非他命殘渣之吸管貳支均沒收銷燬之。
    事  實
一、甲○○前因施用毒品案件，經觀察、勒戒後，認無繼續施用毒品之傾向，經臺灣
    臺中地方法院檢察署檢察官於民國八十七年十月三十日，以八十七年偵字第二二
  ○八二號為不起訴處分確定。詎仍不知戒絕，竟基於概括犯意，自九十年二月間
    某日起至九十一年八月五日止，在臺中縣大雅鄉○○路○段三六南巷二八弄一二
    號住處，以針筒注射身體之方式，連續施用第一級毒品海洛因多次，施用頻率約
    每二日施用一次；另基於概括犯意，自九十年二月間某日起至九十一年八月五日
    止，在上址以玻璃吸管點燃吸食之方式，連續施用第二級毒品安非他命多次，施
    用頻率約每二至三日施用一次。嗣於九十一年八月十日晚間八時二十分許，在上
    址為警查獲，並扣得其所有供施用海洛因所用之注射針筒二支、安非他命二包（
    合計毛重：二點八公克）及含有安非他命（起訴書誤載為海洛因）殘渣之吸管二
    支，經觀察、勒戒結果，認有繼續施用毒品之傾向。
二、案經臺中縣警察局豐原分局報告臺灣臺中地方法院檢察署檢察官偵查起訴。
    理  由
一、右揭犯罪事實，業據被告甲○○於本院審理時坦承不諱（見本院卷第三二、三三
    頁），且被告為警查獲後，經採集其尿液送檢驗結果，呈鴉片類代謝物及安非他
    命類藥物陽性反應，有中山醫學大學附設醫院藥物濫用檢測中心出具之尿液篩檢
    檢驗報告在卷可稽（見偵卷第三七頁），復有注射針筒二支、安非他命二包（合
    計毛重：二點八公克）及含有安非他命殘渣之吸管二支扣案可資佐證，足見被告
    自白與事實相符。本件事證明確，被告犯行堪以認定。
二、查被告前因施用毒品案件，經觀察、勒戒後，認無繼續施用毒品之傾向，經臺灣
    臺中地方法院檢察署檢察官於八十七年十月三十日，以八十七年度偵字第二二○
    八二號為不起訴處分確定，有該不起訴處分書在卷可考（見偵卷第三八頁）。其
    於前案不起訴處分確定後五年內再行施用毒品，經觀察、勒戒結果，認有繼續施
    用毒品之傾向，亦有臺灣臺中看守所九十一年八月二十六日中所正總字第○九一
    ○○○二五六一號函附之證明書附卷可參（見偵卷第三四頁），依法應予論科。
三、核被告所為，係犯毒品危害防制條例第十條第一項、第二項之施用第一級、第二
    級毒品罪。被告因施用毒品而持有毒品海洛因、安非他命之低度行為，分別為其
    施用第一級、第二級毒品之高度行為所吸收，不另論罪。被告先後多次施用海洛
    因、安非他命犯行，時間緊接，犯罪構成要件相同，顯係基於概括犯意為之，均
    應依連續犯之規定分別論以一罪，並各加重其刑。被告所犯上開二罪，犯意各別
    ，行為互殊，應予分論併罰。爰審酌被告於前案經檢察官為不起訴處分確定後，
    無視於毒品對自身健康之戕害及國家杜絕毒品犯罪之禁令，猶再施用毒品不輟，
    且施用期間長達年餘，顯見其毒癮非淺，惟犯罪後坦承犯行，態度良好等一切情
    狀，分別量處如主文所示之刑，並定其應執行之刑。扣案安非他命二包（合計毛
    重：二點八公克），屬本案查獲之毒品，不問屬於犯人與否，應依毒品危害防制
    條例第十八條第一項前段規定，宣告沒收銷燬之。又扣案含有安非他命殘渣之吸
    管二支，因與毒品安非他命無法析離，應併依毒品危害防制條例第十八條第一項
    前段規定，宣告沒收銷燬之。另扣案注射針筒二支，為被告所有供施用海洛因所
    用之物，業據被告陳明在卷（見本院卷第三三頁），爰依刑法第三十八條第一項
    第二款規定，宣告沒收。
四、公訴意旨另以：被告基於概括犯意，自八十七年某日起至九十年二月間某日止及
    九十一年八月六日，在上址連續施用海洛因、安非他命多次，而認被告此部分亦
    涉有毒品危害防制條例第十條第一項、第二項之罪嫌。惟按犯罪事實應依證據認
    定之，無證據不得推定其犯罪事實，刑事訴訟法第一百五十四條定有明文。本件
    被告於本院審理時，供稱施用海洛因、安非他命之時間為九十年二月間某日起至
    九十一年八月五日止，徵諸被告既已坦承施用海洛因、安非他命之事實，如其確
    實有於前述公訴人所指時間內施用海洛因、安非他命之犯行，衡情應無否認之必
    要。此外，復查無其他積極證據足以證明被告確有於右揭公訴人所指時間內施用
    第一級、第二級毒品之犯行，原應為無罪之諭知，惟公訴意旨既認此部分與前揭
    論罪科刑部分有連續犯之裁判上一罪關係，爰不另為無罪之諭知，附此敘明。
據上論斷，應依刑事訴訟法第二百九十九條第一項前段，毒品危害防制條例第十條第
一項、第二項、第十八條第一項前段、第二十條第三項前段，刑法第十一條前段、第
五十六條、第三十八條第一項第二款、第五十一條第五款，判決如主文。
本案經檢察官張添興到庭執行職務。
中      華      民      國      九十一    年    十一    月    二十六    日
                                臺灣臺中地方法院刑事第四庭
                                    審判長法  官  鄭  文  祺
                                          法  官  張  靜  琪
                                          法  官  羅  智  文
右正本證明與原本無異。
如不服本判決，應於判決送達後十日內向本院提出上訴狀（須附繕本），上訴於臺灣高等
法院臺中分院。
                                          書記官
中      華      民      國      九十一    年    十一    月    二十八    日
附錄論罪科刑法條
毒品危害防制條例第十條
施用第一級毒品者，處六月以上五年以下有期徒刑。
施用第二級毒品者，處三年以下有期徒刑。
